臺灣屏東地方法院民事裁定　九十三年度財管字第七號
　　聲　請　人　馬來西亞商富析資產管理股份有限公司台灣分公司
　　法定代理人　乙○○
　　代　理　人　甲○○
右聲請人聲請就被繼承人丙○○之遺產指定遺產管理人事件，本院裁定如左：
    主      文
選任楊陳美雲（民國四十年十一月十六日出生、身分證統一編號：Ｚ0000000
00號）為被繼承人丙○○（民國三十六年一月六日出生、九十二年七月二十九日死
亡、身分證統一編號：Ｚ000000000號）之遺產管理人。
程序費用由被繼承人丙○○之遺產負擔。
    理      由
一、按繼承開始時，繼承人有無不明者，由親屬會議於一個月內選定遺產管理人；無
    親屬會議或親屬會議未於前條所定期限內選定遺產管理人者，利害關係人或檢察
    官，得聲請法院選任遺產管理人，民法第一千一百七十七條、第一千一百七十八
    條第二項分別定有明文。
二、本件聲請意旨略以：聲請人馬來西亞商富析資產管理股份有限公司台灣分公司為
    被繼承人丙○○之債權人，被繼承人於民國九十二年七月二十九日死亡，遺有坐
    落屏東縣新園鄉○○段０六八五–００二八地號、０六八五–００五八地號、０
    六八七–００一六地號、０六八七–００二二地號，屏東縣潮州鎮○○段０二０
    一地號，屏東市○○段０二三二–０００二地號、０四八一地號、０四五九–０
    ００四地號等土地之財產，因其所有順序繼承人均已拋棄繼承，又被繼承人之親
    屬會議未於繼承開始後一個月內選定遺產管理人，聲請人為被繼承人之債權人，
    為利害關係人，為此聲請選任其遺產管理人等情，並提出債權讓與聲明書、被繼
    承人及繼承人戶籍謄本、他項權利證明書及本院九十二年度繼字第五一０號函等
    件為證。
三、查聲請人馬來西亞商富析資產管理股份有限公司台灣分公司主張其為被繼承人丙
    ○○之債權人，被繼承人於九十二年七月二十九日死亡，而其所有順序之繼承人
    均已向本院聲明拋棄繼承，又被繼承人之親屬會議未於繼承開始後一個月內選定
    遺產管理人等情，業經聲請人提出債權讓與聲明書、被繼承人及繼承人戶籍謄本
    、他項權利證明書及本院九十二年度繼字第五一０號函等件為證，自堪信為實在
    ，是本件聲請於法並無不合，應予淮許。經本院徵得被繼承人之配偶楊陳美雲（
    四十年十一月十六日出生、身分證統一編號：Ｚ000000000號）同意，
    且楊陳美雲到庭陳稱其為被繼承人之配偶，知悉被繼承人之財產狀況等語，爰選
    任其為被繼承人丙○○之遺產管理人。
四、依非訟事件法第八條第二項、民事訴訟法第七十八條，裁定如主文。
中　　　華　　　民　　　國　　九十三　　年　　　五　　　月　　三十一　　日
                                    臺灣屏東地方法院少年及家事庭
~B法　　　官　王致傑
右為正本係照原本作成。
如對本裁定抗告須於裁定送達後十日內向本院提出抗告狀。
~B法院書記官　鄭靜芳
中　　　華　　　民　　　國　　九十三　　年　　　五　　　月　　三十一　　日
